Config:
  hfst:
    Gen: ../../../src/generator-gt-norm.hfst
    Morph: ../../../src/analyser-gt-norm.hfst
  xerox:
    Gen: ../../../src/generator-gt-norm.xfst
    Morph: ../../../src/analyser-gt-norm.xfst
    App: lookup

Tests:

# todo:
# Proofread the gold standard (below)
# Then: run analyser, then correct. 


  Verb - lenttäät: # Verb 'to bring' - full paradigm
     lenttäät+V+Inf: lenttäät
     lenttäät+V+Ind+Prs+Sg1: lennän
     lenttäät+V+Ind+Prs+Sg2: lennät
     lenttäät+V+Ind+Prs+Sg3: lenttää
     lenttäät+V+Ind+Prs+Pl1: lennämä
     lenttäät+V+Ind+Prs+Pl2: lennättä
     lenttäät+V+Ind+Prs+Pl3: lennethään
     lenttäät+V+Ind+Prt+Sg1: lensin
     lenttäät+V+Ind+Prt+Sg2: lensit
     lenttäät+V+Ind+Prt+Sg3: lensi
     lenttäät+V+Ind+Prt+Pl1: lensimä
     lenttäät+V+Ind+Prt+Pl2: lensittä
     lenttäät+V+Ind+Prt+Pl3: lennethiin
     lenttäät+V+PrfPrc+Sg+Nom: lentäny
     
     lenttäät+V+Cond+Sg1: lentäisin
     lenttäät+V+Cond+Sg2: lentäisit
     lenttäät+V+Cond+Sg3: lentäisi
     lenttäät+V+Cond+Pl1: lentäisimmä
     lenttäät+V+Cond+Pl2: lentäisittä
     lenttäät+V+Cond+Pl3: lentäisivät   
